【裁判字號】    89,易,158
【裁判日期】    890531
【裁判案由】    竊盜
【裁判全文】
臺灣臺北地方法院刑事判決                          八十九年度易字第一五八號
    公  訴  人  臺灣臺北地方法院檢察署檢察官
    被      告  乙○○
右列被告因竊盜案件，經檢察官提起公訴（八十八年度偵字第一六五一四號），本院
判決如左：
    主  文
乙○○無罪。
    理  由
一、公訴意旨略以：被告乙○○前於民國八十七年間，曾受甲○○僱用從事景觀裝潢
    工作，竟意圖為自己不法之所有，自行打造大樹景觀工程有限公司（下稱大樹公
    司）負責人為甲○○所有之ＧＭ─三七０九號自用小貨車之鑰匙，再於八十八年
    二月間某日，將甲○○停放在台北市萬華區○○○路與梧州街口路旁之ＧＭ─三
    七０九號自用小貨車竊取得手，供己駛用，迨該車故障而無法再行駛時，即棄置
    在台北縣鶯歌鎮○○路旁。後委託其父丙○○轉告甲○○自行前往取回已故障之
    車。因認被告乙○○涉犯刑法三百二十條第一項之竊盜罪嫌。
二、公訴人認被告有右揭犯行，無非以上開事實業據告訴人甲○○之指述、車籍作業
    系統─查詢認可資料、車輛車牌失竊作業─查獲車輛認可資料、丙○○（被告之
    父）信件附卷可稽，為其論據。
三、按犯罪事實應依證據認定之，無證據不得推定其犯罪事實；另不能證明被告犯罪
    者，應諭知無罪之判決，刑事訴訟法第一百五十四條、第三百零一條第一項分別
    定有明文。又認定不利於被告之事實，須依積極證據，苟積極證據不足為不利於
    被告事實之認定時，即應為有利於被告之認定，更不必有何有利之證據。再刑事
    訴訟法上所謂認定犯罪事實之證據，係指足以認定被告確有犯罪行為之積極證據
    而言，該項證據自須適合於被告犯罪事實之認定，始得採為斷罪資料（最高法院
    三十年上字第八一六號、二十九年上字第三一０五號判例參照）。
三、訊據被告乙○○對於右揭竊盜犯行堅決否認，辯稱：其未偷車，是甲○○要執行
    觀察勒戒時，將該車交由其保管使用，後因其駕駛該車在高速公路拋錨，經叫拖
    車拖到鶯歌文化路停放，甲○○在觀察勒戒後向其催討車時，其即透過其父丙○○將車停放之處告知甲○○等語。經查，告訴人甲○○於本院八十九年五月三日
    調查時陳稱：「（問為何被告會有鑰匙？）因被告在公司負責駕駛該部車運送貨
    物，他有備份的鑰匙。他在八十七年底離職，但偶而會請他到公司打零工，工作
    和以前一樣。我也知道備份的鑰匙一直放在他這邊，故我回來我直接找他要鑰匙
    。」、「（問車子怎麼丟的？）我觀察勒戒後，隔了四、五天我找不到車，也找
    不到乙○○，故我打電話問汪，車子在那裡，當時他告訴我，他開車去辦事情，
    車子壞了，我當時叫他把車子開回來，結果我等了壹個多月，車子仍然沒有開回
    來，被告將車的位置告訴他父親，他父親（按指丙○○）再轉告我，後來車子在
    鶯歌找到車子。」，再證之證人丙○○之證詞：「（問甲○○車子的位置，乙○○有無告訴你？）有，當時甲○○有問我，乙○○向他借的車子在那裡，我問乙○○，他告訴我車的位置，我有寫信給甲○○，告訴他車子的位置。因為當時他
    不在家，無法將車子還給甲○○，我有到現場看，車子放在路邊，無法開動」，
    復詰之告訴人甲○○是否確實認為其車係被告所竊取，其稱：「我當時報失竊是
    因急於找車，可能誤會了被告。」等語，被告既係用甲○○所交付之鑰匙開車，
    並未如檢察官所述係由被告自行打造後再竊取該車，且告訴人亦不否認被告因在
    大樹公司打零工，所以有備分鑰匙，並經告訴人同意由被告持有，被告在使用後
    縱有管理不當之行為（即在使用後未盡保管維護之責），亦難即以此謂被告有竊
    盜犯行，且告訴人找車時，被告即告知車子由其使用及於高速公路拋錨之情形，
    且透過其父告知該車之停放地點，顯無不法所有之意圖，被告前開辯詞與告訴人
    在本院之陳述，及證人丙○○之證詞均相符合，應堪採信，此外復查無其他積極
    之證據足資認定被告有竊盜犯行，自不能證明其犯罪，依前揭論述，應為無罪判
    決之諭知。
據上論斷，應依刑事訴訟法第三百零一條第一項，判決如主文。
本案經檢察官黃玉垣到庭執行職務
中    華    民    國      八十九    年      五      月      三十一      日
                                      臺灣臺北地方法院刑事第九庭
                                          法  官  王  綽  光
右正本證明與原本無異。
如不服本判決，應於判決送達後十日內，向本院提出上訴狀。
                                          書記官  潘  惠  梅
中    華    民    國      八十九    年      六      月        一        日


司法院資訊處製作；財團法人民間司法改革基金會備份。
